{
    "to open": {
        "en": {
            "infinitive": "to open",
            "singular": {
                "first person": "I open",
                "second person": "you open",
                "third person": {
                    "feminine": "she opens",
                    "masculine": "he opens"
                }
            },
            "plural": {
                "first person": "we open",
                "second person": "you open",
                "third person": "they open"
            }
        },
        "fi": {
            "infinitive": "avata",
            "singular": {
                "first person": "minä avaan",
                "second person": "sinä avaat",
                "third person": "hän avaa"
            },
            "plural": {
                "first person": "me avaamme",
                "second person": "te avaatte",
                "third person": "he avaavat"
            }
        },
        "nl": {
            "infinitive": "openen",
            "singular": {
                "first person": "ik open",
                "second person": "jij opent",
                "third person": {
                    "feminine": "zij opent",
                    "masculine": "hij opent"
                }
            },
            "plural": {
                "first person": "wij openen",
                "second person": "jullie openen",
                "third person": "zij openen"
            }
        }
    },
    "to open (intransitive)": {
        "en": {
            "infinitive": "to open;intransitive",
            "singular": {
                "first person": "I open;intransitive",
                "second person": "you open;intransitive",
                "third person": {
                    "feminine": "she opens;intransitive",
                    "masculine": "he opens;intransitive"
                }
            },
            "plural": {
                "first person": "we open;intransitive",
                "second person": "you open;intransitive",
                "third person": "they open;intransitive"
            }
        },
        "fi": {
            "infinitive": "aueta",
            "singular": {
                "first person": "minä aukean",
                "second person": "sinä aukeat",
                "third person": "hän aukeaa"
            },
            "plural": {
                "first person": "me aukeamme",
                "second person": "te aukeatte",
                "third person": "he aukeavat"
            }
        },
        "nl": {
            "infinitive": "open gaan",
            "singular": {
                "first person": "ik ga open",
                "second person": "jij gaat open",
                "third person": {
                    "feminine": "zij gaat open",
                    "masculine": "hij gaat open"
                }
            },
            "plural": {
                "first person": "wij gaan open",
                "second person": "jullie gaan open",
                "third person": "zij gaan open"
            }
        }
    }
}
